【裁判字號】    99,訴,610
【裁判日期】    990423
【裁判案由】    毒品危害防制條例
【裁判全文】
臺灣板橋地方法院刑事判決               99年度訴字第610號
公  訴  人  臺灣板橋地方法院檢察署檢察官
被      告  甲○○
上列被告因違反毒品危害防制條例案件，經檢察官提起公訴（99
年度毒偵字第306 號），本院訊問被告為有罪陳述後，改依簡式
審判程序審理，並判決如下：
    主  文
甲○○施用第一級毒品，累犯，處有期徒刑玖月。
    事  實
一、甲○○於民國88年間因施用毒品案件，經臺灣臺南地方法院
    以88年度毒聲字第2047號裁定送觀察勒戒，嗣因有繼續施用
    傾向，經同院以88年度毒聲字第2470號裁定令入戒治處所施
    以強制戒治，嗣因執行成效良好，由同院以88年度毒聲字第
    3787號裁定停止戒治，所餘戒治期間付保護管束，嗣保護管
    束期間於89年8 月13日屆滿，由臺灣臺南地方法院檢察署於
    89年9 月5 日以89年度戒毒偵字第559 號為不起訴處分確定
    。嗣於90年間復因施用毒品案件，經本院裁定令入戒治處所
    施以強制戒治，於91年2 月6 日執行完畢；刑案部分則由本
    院以90年度板簡字第368 號判處有期徒刑6 月，於90年4 月
    6 日確定，並於91年4 月25日易科罰金執行完畢。另於95年
    間再因施用毒品案件，經本院以95年度訴字第1397號判處有
    期徒刑8 月，於95年8 月22日確定，並於96年6 月2 日縮刑
    期滿執行完畢。
二、詎明知海洛因係毒品危害防制條例第2 條第2 項第1 款所定
    之第一級毒品，依法不得施用、持有，竟基於施用第一級毒
    品海洛因之犯意，於98年11月18日下午15時許，在其臺北縣
    板橋市○○路○ 段60巷11號2 樓住處，以針筒注射之方式，
    施用第一級毒品海洛因1 次。嗣經其同意，為警於98年11月
    19日下午16時40分許採驗尿液結果呈嗎啡陽性反應，而悉上
    情。
三、案經臺北縣政府警察局移送臺灣板橋地方法院檢察署檢察官
    偵查起訴。
    理  由
一、訊據被告甲○○於警詢、偵查及本院審理中，對上揭事實均
    坦承不諱，且經警於98年11月19日下午16時40分許採尿送驗
    結果（檢體編號：Q0000000號），呈嗎啡陽性反應，有尿液
    代碼表、臺灣檢驗科技股份有限公司濫用藥物檢驗報告、勘
    察採證同意書各1 件在卷可查（見99年毒偵字第306 號卷第
    9 、10、11頁）。足見被告所為自白與事實相符，而得採為
    認定之依據。次查，被告於88年間因施用毒品案件，經臺灣
    台南地方法院以88年度毒聲字第2047號裁定送觀察勒戒，嗣
    因有繼續施用傾向，經同院以88年度毒聲字第2470號裁定令
    入戒治處所施以強制戒治，嗣因執行成效良好，由同院以88
    年度毒聲字第3787號裁定停止戒治，所餘戒治期間付保護管
    束，嗣保護管束期間於89年8 月13日屆滿，由臺灣臺南地方
    法院檢察署於89年9 月5 日以89年度戒毒偵字第559 號為不
    起訴處分確定。嗣於90年間復因施用毒品案件，經本院裁定
    令入戒治處所施以強制戒治，於91年2 月6 日執行完畢；刑
    案部分則由本院以90年度板簡字第368 號判處有期徒刑6 月
    ，於90年4 月6 日確定，並於91年4 月25日易科罰金執行完
    畢。另於95年間再因施用毒品案件，經本院以95年度訴字第
    1397號判處有期徒刑8 月，於95年8 月22日確定，並於96年
    6 月2 日縮刑期滿執行完畢等情，有臺灣高等法院被告前案
    紀錄表及刑案查註紀錄表各1 件在卷可稽。被告於上開強制
    戒治執行完畢後5 年內已再犯施用毒品犯行，又為本件施用
    毒品犯行，自得予以追訴處罰（最高法院九十七年度第五次
    刑事庭會議決議參照）。本件事證明確，被告犯行堪以認定
    。
二、按海洛因屬毒品危害防制條例第2 條第2 項第1 款所列之第
    一級毒品，核被告甲○○所為，係犯毒品危害防制條例第10
    條第1 項之施用第一級毒品海洛因罪。其施用前後非法持有
    第一級毒品之低度行為，已為施用之高度行為所吸收，不另
    論罪。又查，被告有如事實欄所述之犯罪紀錄暨刑之執行情
    形，亦有上述前案紀錄表1 件在卷可稽。被告於上開有期徒
    刑執行完畢後，5 年內故意再犯本件有期徒刑以上之罪，為
    累犯，應依刑法第47條第1 項之規定加重其刑。爰審酌被告
    已有施用毒品紀錄，竟又為本件犯行，顯見其未知戒除毒癮
    ，意志力薄弱，並考量施用毒品乃自戕行為，所生危害非鉅
    ，暨被告坦承施用毒品犯行之犯後態度，並已接受美沙冬替
    代療法之戒癮治療等一切情狀，量處如主文所示之刑。
三、末按「除被告所犯為死刑、無期徒刑、最輕本刑為三年以上
    有期徒刑之罪或高等法院管轄第一審案件者外，於前條第一
    項程序進行中，被告先就被訴事實為有罪之陳述時，審判長
    得告知被告簡式審判程序之旨，並聽取當事人、代理人、辯
    護人及輔佐人之意見後，裁定進行簡式審判程序」，刑事訴
    訟法第273 條之1 第1 項定有明文。查本件被告涉犯之毒品
    危害防制條例第10條第1 項之施用毒品罪，法定本刑並非最
    輕本刑為3 年以上有期徒刑之罪，且被告於本院準備程序期
    日中已就被訴事實為有罪之陳述，經告知被告簡式審判程序
    之旨後，被告及公訴人對於本件改依簡式審判程序審理亦均
    表示無意見，是本院即依前揭刑事訴訟法規定，裁定本件進
    行簡式審判程序，附此敘明。另依「法院辦理刑事訴訟案件
    應行注意事項」第144 點之規定，有罪判決書應記載之「犯
    罪事實」，係指符合犯罪構成要件之具體社會事實，如被告
    犯罪之時間、地點、手段以及其他該當於犯罪構成要件而足
    資認定既判力範圍之具體社會事實。至於構成要件以外之其
    他適用法律事實，例如刑法總則之加重或減輕事由，可無須
    在「犯罪事實」欄中記載。爰依上開規定記載本件犯罪事實
    欄，併此敘明。
據上論斷，應依刑事訴訟法第273 條之1 第1 項、第299 條第1
項前段，毒品危害防制條例第10條第1 項，刑法第11條前段、第
47條第1 項，判決如主文。
本案經檢察官王家春到庭執行職務。
中    華    民    國    99    年    4     月    23    日
                  刑事第十八庭  法  官  汪怡君
上列正本證明與原本無異。
如不服本判決，應於判決送達後10日內敘明上訴理由，向本院提
出上訴狀(應附繕本)，上訴於臺灣高等法院。
                                書記官  田世杰
中    華    民    國    99    年    4     月    23    日
附錄本案論罪科刑法條全文：
毒品危害防制條例第10條
施用第一級毒品者，處六月以上五年以下有期徒刑。
施用第二級毒品者，處三年以下有期徒刑。

司法院資訊處製作；財團法人民間司法改革基金會備份。
